最高法院刑事判決
111年度台上字第4943號
上  訴  人  王志雄                    




上列上訴人因傷害案件，不服臺灣高等法院中華民國111年7月19
日第二審判決（111年度上訴字第567號，起訴案號：臺灣新北地
方檢察署109年度偵續字第342號），提起上訴，本院判決如下：
    主  文
上訴駁回。
    理  由
一、按刑事訴訟法第376條第1項各款所列之案件，經第二審判決
    者，除第二審法院係撤銷第一審法院所為無罪、免訴、不受
    理或管轄錯誤之判決，而諭知有罪之判決，被告或得為被告
    利益上訴之人得提起上訴外，均不得上訴於第三審法院，法
    有明文。而案件是否屬於上開條項各款所列之罪，除參酌檢
    察官起訴之法條及罪名外，應視當事人在第二審言詞辯論終
    結前已否提出爭執而定，如當事人已爭執被告所犯非屬上開
    條項各款所列之罪，然第二審仍為被告所犯屬於上開條項各
    款所列罪名之判決者；或當事人就原不得上訴於第三審法院
    部分之犯行，主張與得上訴於第三審法院部分之犯行，有應
    論以一罪之關係而為同一案件者，始得上訴於第三審法院（
    司法院釋字第60號解釋意旨參照）。至被告在第二審言詞辯
    論終結前，若係爭辯被訴相關犯行應受無罪判決之諭知者，
    則因其並非爭執應按得上訴於第三審法院之罪論處，亦非主
    張與其他論以得上訴於第三審法院之罪為同一案件，故仍不
    得上訴於第三審法院。
二、本件上訴人王志雄被訴案件，原審係維持第一審變更檢察官
    原起訴刑法第278條第1項重傷害罪嫌之法條，改論處上訴人
    以民國108年5月29日修正前同法第277條第1項普通傷害罪刑
    之判決，而駁回上訴人在第二審之上訴。卷查上訴人在原審
    係爭辯其本件被訴犯行應受無罪判決之諭知，並未於原審言
    詞辯論終結前主張或爭執其本件被訴犯行應論以得上訴於第
    三審法院之罪名，故上訴人本件犯行既經原審即第二審判處
    上揭修正前普通傷害罪刑，且檢察官亦未對原審所論處之上
    述罪名加以爭執，核屬刑事訴訟法第376條第1項第1款所列
    不得上訴於第三審法院之案件，復無同條項但書所規定得提
    起第三審上訴之例外情形，依上述說明，自不得上訴於第三
    審法院，上訴人猶提起本件上訴，顯為法所不許，其上訴為
    不合法，應予駁回。至原判決正本末尾之教示附註誤植為得
    上訴一節，要不能改變首揭關於不得上訴於第三審法院之法
    律明文規定，附此敘明。　　
據上論結，應依刑事訴訟法第395條前段，判決如主文。
中　　華　　民　　國　　111 　年　　11　　月　　10　　日
                  刑事第一庭審判長法　官  郭  毓  洲
                                  法　官  林  英  志
                                  法　官  林  靜  芬
                                  法　官  朱  瑞  娟
　　　　　　　　　　　　　　　　　法　官  蔡  憲  德
本件正本證明與原本無異
                                  書記官
中　　華　　民　　國　　111 　年　　11　　月　　14　　日